# 求教陈版主，关于非现金及现金等价物和受限资金的关系

提问人：rightyk11 时间：2023-06-30 08:21:19
求教陈版主，现金流量表现金及现金等价物和货币资金余额的差额为受限资金，请问除此有无其他情况，即不属于现金及现金等价物也不属于受限资金的货币资金。谢谢！

回答人：chenyiwei
这种例子在实务中也是不少的。例如，企业自主决定持有至到期以获取较高利息收入（且确有财务能力支持该项意图实现）的定期存款。